---
title: "Concours #thebest"
author: "M. Rolland"
date: today
format: html
toc: true
number-sections: true
execute: 
  echo: false
  warning: false
  error: false
---

```{r}
library(tidyverse)
library(gt)
```

```{r}
# import data
data_raw <- rio::import("concours.xlsx")
```

```{r}
# data preparation
data_work <- data_raw |>
  mutate(
    score_total = rowSums(pick(petanque:parfum), na.rm = TRUE),
    score_jeux = rowSums(pick(c(petanque, chamboule_tout, hache, foot, chaise)), na.rm = TRUE),
    pasteque_diff = pasteque_l - 8.45,
    pasteque_diff_abs = abs(pasteque_diff)
  )
```

# Les participants

- Nombre de participants: `r nrow(data_raw)`
- Par sexe
  - Garçons: `r data_raw |> filter(sexe == "M") |> nrow()` 
  - Filles: `r data_raw |> filter(sexe == "F") |> nrow()` 
- Par classe d'âge
  - Jeunes: `r data_raw |> filter(age_c == "jeune") |> nrow()`
  - Vieux: `r data_raw |> filter(age_c == "vieux") |> nrow()`

# Score total

::: {.panel-tabset}

## Tout le monde

```{r}
#| label: fig-histtotal
#| fig-cap: Distribution score total
#| fig-height: 3
#| fig-width: 5

data_work |>
  ggplot(
    aes(
      x = score_total
    )
  ) +
  geom_histogram(binwidth = 5) +
  see::theme_lucid() +
  scale_x_continuous(breaks = scales::breaks_pretty()) +
  labs(
    y = "Score total",
    x = "N"
  )
```

Interprétation:

- Score le plus bas: `r min(data_work$score_total, na.rm = TRUE)`
- Score le plus élevé: `r max(data_work$score_total, na.rm = TRUE)`
- Score moyen: `r round(mean(data_work$score_total, na.rm = TRUE))`

## Par sexe

```{r}
#| label: fig-totalbysex
#| fig-cap: Distribution score total par sexe
#| fig-width: 2
#| fig-height: 4

data_work |>
  mutate(
    sexe = ifelse(sexe == "F", "Filles", "Garçons")
  ) |>
  ggplot(
    aes(
      x = sexe,
      y = score_total,
      fill = sexe
    )
  ) +
  geom_boxplot() +
  see::theme_lucid() +
  theme(
    legend.position = "none"
  ) +
  see::scale_fill_material_d() +
  labs(
    fill = "Sexe",
    y = "Score total",
    x = " "
  )
```

Interprétation:

Le score moyen des filles est plus bas que celui des garçons (`r round(mean(data_work$score_total[data_work$sexe == "F"], na.rm = TRUE))` VS `r round(mean(data_work$score_total[data_work$sexe == "M"], na.rm = TRUE))`) même si leur score médian a été plus élevé ((`r round(median(data_work$score_total[data_work$sexe == "F"], na.rm = TRUE))` VS `r round(median(data_work$score_total[data_work$sexe == "M"], na.rm = TRUE))`)): certaines filles très nulles ont pourri la moyenne générale des filles.

## Par classe d'âge

```{r}
#| label: fig-totalbyage
#| fig-cap: Distribution score total par catégorie d'age
#| fig-width: 2
#| fig-height: 4

data_work |>
  mutate(
    age_c = ifelse(age_c == "jeune", "Jeunes", "Vieux")
  ) |>
  ggplot(
    aes(
      x = age_c,
      y = score_total,
      fill = age_c
    )
  ) +
  geom_boxplot() +
  see::theme_lucid() +
  theme(
    legend.position = "none"
  ) +
  see::scale_fill_material_d() +
  labs(
    fill = "Classe d'âge",
    y = "Score total",
    x = " "
  )
```

Les jeunes ont été plus forts que les vieux, c'est sans appel.

:::

# Les jeux

::: {.panel-tabset}

## Tout le monde


```{r}
#| label: fig-histjeux
#| fig-cap: Distribution score jeux
#| fig-height: 3
#| fig-width: 5

data_work |>
  ggplot(
    aes(
      x = score_jeux
    )
  ) +
  geom_histogram(binwidth = 5) +
  see::theme_lucid() +
  scale_x_continuous(breaks = scales::breaks_pretty()) +
  labs(
    y = "Score total",
    x = "N"
  )
```

Interprétation:

- Score le plus bas: `r min(data_work$score_jeux, na.rm = TRUE)`
- Score le plus élevé: `r max(data_work$score_jeux, na.rm = TRUE)`
- Score moyen: `r round(mean(data_work$score_jeux, na.rm = TRUE))`

## Par sexe

```{r}
#| label: fig-jeuxbysex
#| fig-cap: Distribution score jeux par sexe
#| fig-width: 2
#| fig-height: 4

data_work |>
  mutate(
    sexe = ifelse(sexe == "F", "Filles", "Garçons")
  ) |>
  ggplot(
    aes(
      x = sexe,
      y = score_total,
      fill = sexe
    )
  ) +
  geom_boxplot() +
  see::theme_lucid() +
  theme(
    legend.position = "none"
  ) +
  see::scale_fill_material_d() +
  labs(
    fill = "Sexe",
    y = "Score total",
    x = " "
  )
```

Interprétation:



## Par classe d'âge

```{r}
#| label: fig-jeuxbyage
#| fig-cap: Distribution score total par catégorie d'age
#| fig-width: 2
#| fig-height: 4

data_work |>
  mutate(
    age_c = ifelse(age_c == "jeune", "Jeunes", "Vieux")
  ) |>
  ggplot(
    aes(
      x = age_c,
      y = score_jeux,
      fill = age_c
    )
  ) +
  geom_boxplot() +
  see::theme_lucid() +
  theme(
    legend.position = "none"
  ) +
  see::scale_fill_material_d() +
  labs(
    fill = "Classe d'âge",
    y = "Score total",
    x = " "
  )
```

Les jeunes ont été plus forts que les vieux, c'est sans appel.

:::

# La pastèque

Poids exact = 8,45L

::: {.panel-tabset}

## Tout le monde

```{r}
#| label: fig-histdiff
#| fig-cap: Distribution différence pastéque
#| fig-height: 3
#| fig-width: 5

data_work |>
  ggplot(
    aes(
      x = pasteque_diff
    )
  ) +
  geom_histogram() +
  geom_vline(xintercept = 0) +
  see::theme_lucid()

```
## Par sexe

```{r}
#| label: fig-diffbysex
#| fig-cap: Distribution score jeux par sexe
#| fig-width: 2
#| fig-height: 4

data_work |>
  mutate(
    sexe = ifelse(sexe == "F", "Filles", "Garçons")
  ) |>
  ggplot(
    aes(
      x = sexe,
      y = pasteque_diff,
      fill = sexe
    )
  ) +
  geom_boxplot() +
  geom_hline(yintercept = 0) +
  see::theme_lucid() +
  theme(
    legend.position = "none"
  ) +
  see::scale_fill_material_d() +
  labs(
    fill = "Sexe",
    y = "Score total",
    x = " "
  )
```

## Par classe d'âge

```{r}
#| label: fig-diffbyage
#| fig-cap: Distribution score total par catégorie d'age
#| fig-width: 2
#| fig-height: 4

data_work |>
  mutate(
    age_c = ifelse(age_c == "jeune", "Jeunes", "Vieux")
  ) |>
  ggplot(
    aes(
      x = age_c,
      y = pasteque_diff,
      fill = age_c
    )
  ) +
  geom_boxplot() +
  geom_hline(yintercept = 0) +
  see::theme_lucid() +
  theme(
    legend.position = "none"
  ) +
  see::scale_fill_material_d() +
  labs(
    fill = "Classe d'âge",
    y = "Score total",
    x = " "
  )
```


:::

# Annexe

```{r}
#| label: tbl-rawdata
#| tbl-cap: Données brutes
data_raw |> gt()
```

